【裁判字號】    89,自,6
【裁判日期】    890331
【裁判案由】    傷害
【裁判全文】
臺灣新竹地方法院刑事判決                              八十九年度自字第六號
    自  訴  人  乙○○
    被      告  甲○○
右列被告因傷害案件，經自訴人提起自訴及經檢察官移送併案審理（八十九年度偵字
第六七號)，本院判決如左︰
    主  文
甲○○傷害人之身體，處罰金參仟元，如易服勞役，以參佰元折算壹日。
    事  實
一、甲○○係乙○○之兄長，於民國八十八年十二月三日夜間十一時許，在新竹縣關
    西鎮○○路二一號甲○○住處，因母丙○○○之財產歸屬而生爭執，甲○○竟基
    於傷害之故意，以手掐乙○○之脖子，並以徒手推乙○○胸部造成肩部撞擊書桌
    ，致乙○○受有右肩瘀傷五分公、右鎖骨部位皮膚瘀傷五公分、左側頸瘀傷八公
    分等傷害。
二、案經乙○○提起自訴及訴由新竹縣警察局新埔分局報請台灣新竹地方法院檢察署
    檢察官偵查移送併案審理。
    理  由
一、訊據被告甲○○雖坦認有推自訴人乙○○一下，且雙方有互相拉址，惟否認有傷
    害之犯行，辯稱：並未以徒手掐被害人之脖子及毆打被害人等語，惟查右揭事實
    ，業據被害人乙○○於警訊及本院訊問時指訴綦詳，核與證人即雙方之母親丙○○○於警訊時證稱：「因我兒子乙○○從新竹市回來看我，我兒子甲○○便開口
    問乙○○說：等你回來又不回來，你現在回來要做什麼？結果甲○○便用手掐住
    乙○○之脖子，並用手推乙○○約三次胸前，我便罵甲○○為何要打乙○○」等
    語相符，又被害人所受傷勢並經醫師驗明填有診斷書在卷可稽，罪證至為明確，
    犯行洵堪認定，被告空言否認，不足採信，應予依法論科。
二、核被告所為，係犯刑法第二百七十七條第一項之罪。爰審酌被告無前科素行，此
    次係因兄弟間因財產而生爭執，兼衡其犯罪時所受之刺激、犯罪之手段尚非殘忍
    、被害人所受傷害程度尚輕及被告犯罪後之態度尚佳等一切情狀，量處如主文所
    示之刑，並諭知易服勞役之折算標準。又檢察官移送併辦部分，係自訴人就同一
    案件先向公訴人提起告訴，於檢察官偵查終結前，再向本院提起自訴，是此部分
    與本案既係同一案件，本院自應併予審酌，附此敘明。另被告及自訴人之母丙○○○數次要求自訴人撤回告訴，自訴人仍執意告訴，足見被告與自訴人間誤解已
    深，非本院所能排解，然本院仍期待兄弟二人能相互節制，須知手足之情彌足珍
    貴，並能多體恤老母之感觸，畢竟家和才能萬事興，併此敘明。
三、據上論斷，應依刑事訴訟法第三百四十三條、第二百九十九條第一項前段、第三
    ○九條第一項，刑法第二百七十七條第一項、第四十二條第二項、罰金罰鍰提高
    標準條例第一條前段、第二條，判決如主文。
中      華      民      國    八十九    年      三      月    三十一    日
                                  臺灣新竹地方法院刑事第一庭
                                      法  官      滕  治  平
右正本證明與原本無異。
如不服本判決，應於判決送達後十日內向本院提出上訴狀( 應附繕本 )，上訴於
臺灣高等法院。
                                      書記官      謝  國  聖
中      華      民      國    八十九    年      三      月    三十一    日


司法院資訊處製作；財團法人民間司法改革基金會備份。
